---
title: "Análise de dados de séries via avaliações de usuários do IMDB"
author: "Alekssandro Assis Barbosa"
date: "May 3, 2018"
output: html_document
---

```{r setup, include=FALSE}
knitr::opts_chunk$set(echo = TRUE)
```

Esta análise utiliza dados de séries extraídos do IMDB. As séries escolhidas para avaliação são:

>>Spartacus;
>>How I Met Your Mother;
>>Breaking Bad;
>>The Walking Dead;


```{r include=FALSE}
library("tidyverse")
library(dplyr)
file = read_csv(file = "./data/series_from_imdb.csv")
```

```{r}
series = file %>% 
  filter(series_name %in% c("Spartacus","How I Met Your Mother", 
                            "Breaking Bad","The Walking Dead"))
```



```{r cars}
summary(series)
```

Contagem de séries para verificar o filtro

```{r}
unique(series$series_name)
```

A série **Spartacus** não está em nosso banco de dados. Então a análise será realizada apenas para estas três séries listadas.


### Qual série é melhor avaliada em geral?

```{r}
series %>% 
  mutate(Série = as.character(series_name)) %>% 
  ggplot( aes(x = series_name, y = user_rating,color = Série)) + 
  geom_jitter(width = 0.8, height = .04, alpha = .6) +
  geom_boxplot(alpha = .4, width = 0.8) +
    
  theme(axis.title.x=element_blank()) +
  ylab("Avaliação geral do episódio") +
  ggtitle("Ranking entre séries") +
  theme(plot.title = element_text(hjust = 0.5))
```

Em geral, a série **Breaking Bad** tem maiores notas.

## Quanto mais temporadas uma série possui maior o índice de avaliação ?  Séries com mais temporadas são (em geral) mais bem avaliadas que séries curtas?
######### Perguntas de Ana Isadora e Gabriel Guimarães

```{r}
series %>% 
    mutate(Série = as.character(series_name)) %>% 
    ggplot(aes(x = series_ep, y = user_rating, color = Série)) + 
    geom_line() +
    scale_y_continuous() +
    facet_grid(series_name ~ .) +

  xlab("Número do episódio") + 
  ylab("Nota") +
  ggtitle("As notas de cada episódio") +
  theme(plot.title = element_text(hjust = 0.5))
```

Não é verdade; pelo gráfico podemos observar que **Breaking Bad** apresentou melhores notas e menor número de episódios.
>>CP1: The Walking Dead tem episódios de qualidade mais irregular

## Nas séries com menores avaliações, existiu algum episódio que recebeu nota máxima?
######### Pergunta de Ivyna Alves

```{r}
twd <- series[series$series_name == "The Walking Dead",]
unique(twd$user_rating == 10)
himym <- series[series$series_name == "How I Met Your Mother",]
unique(himym$user_rating == 10)
```

Não, as avaliações ao máximo chegam a nota 9.9, como pode ser observado abaixo:
```{r}
series %>% 
    filter(user_rating == max(user_rating))
```


## Quais episódios obtiveram as maiores notas em média?

```{r}
result <- series %>%
    select(series_name,episode, user_rating) %>%
    group_by(series_name, episode) %>%
    summarize(mean = mean(user_rating))
result <- result %>% 
    filter(mean == max(mean))

ggplot(result, aes(x = episode, y = mean)) + 
  geom_bar(stat = "identity") + 
  coord_flip() + labs(x = "Nome do episódio", y = "Nota" )
```

```{r}
result
```

